【裁判字號】    89,易,2998
【裁判日期】    891227
【裁判案由】    傷害
【裁判全文】
臺灣桃園地方法院刑事判決                        八十九年度易字第二九九八號
    公  訴  人  臺灣桃園地方法院檢察署檢察官
    被      告  乙○○
                甲○○
右列被告因傷害案件，經檢察官提起公訴（八十九年度偵字第一０五三二號、八十九
年度偵緝字第七七０號），本院判決如左：
    主      文
乙○○傷害人之身體，累犯，處拘役伍拾日，如易科罰金，以參佰元折算壹日。
甲○○傷害人之身體，處拘役伍拾日，如易科罰金，以參佰元折算壹日，塑膠管壹支
沒收。
    事      實
一、乙○○曾於民國（下同）八十六年八月二十六日因竊盜等案件，經本院判處有期
    徒刑十月，並於八十七年二月五日判決確定，嗣於八十八年六月十五日執行完畢
    ，猶不知檢束行為。緣甲○○之女兒郭育君均託交乙○○之友人藍月霞照顧，嗣
    因郭育君已外出工作，甲○○遂不再支付費用予藍月霞，雙方致生嫌隙。八十九
    年七月二日晚上八時許，乙○○聽聞甲○○在其經營之呷霸泡茶站店內辱罵其全
    家，致心生不悅，乃前往桃園縣大溪鎮○○路○段十巷二十七弄二十七號甲○○
    住處，欲找甲○○理論，詎兩人一見面，即發生嚴重口角，乙○○一時氣急，竟
    基於傷害之犯意，動手毆打甲○○，甲○○被打後，不甘示弱，亦基於傷害之犯
    意，隨手持其所有之塑膠管一支反打乙○○，並咬其左手臂，致乙○○受有左手
    前臂皮下瘀腫（三．０乘二．０公分）、左手前臂三處裂傷（各０．五乘０．五
    公分）、右手前臂皮膚破損（三．０乘一．０公分）及前頸部皮膚擦傷一處（一
    ．０乘０．七公分）等傷害，而甲○○亦受有左眼眶周圍皮下血腫、左後腦皮下
    血腫及左側乳頭下瘀青之傷害。
二、案經乙○○、甲○○分別訴由桃園縣警察局大溪分局報請台灣桃園地方法院檢察
    署檢察官偵查起訴。
    理      由
一、訊據被告乙○○、甲○○固均坦認確於前揭時、地與對方發生衝突等情屬實，惟
    皆矢口否認有何傷害犯行，被告乙○○辯稱：因伊要甲○○留口德，不料他就拿
    鐵棍打伊左手臂，伊就用左手將鐵棍抓住，用右手頂住他，再將鐵棍搶下，便將
    他推開，伊沒有出拳打他云云，被告甲○○則辯稱：當時是乙○○先用打火機放
    在伊左眼眉頭上，伊因此拿塑膠管自衛，不料他就揮拳打伊，伊才拉他左手臂咬
    他一口，不料他就將伊推倒在地，伊雖有咬傷乙○○之左手臂，但純粹是出於防
    衛云云。然查，右開事實業據乙○○、甲○○互相指訴歷歷，且其二人受有如事
    實欄所載之傷害，亦有新永和醫院診斷證明書、桃園縣大溪鎮衛生所驗傷診斷書
    各乙紙在卷可稽，而被告乙○○、李甲○○於本院審理時亦分別供承：「：：：
    我就用左手將鐵棍抓住，用右手頂住他，再將鐵棍搶下，將他推開」、「：：：
    我才拉他左手臂咬他一口，不料他將我推倒在地」等語在卷，經核乙○○、甲○
    ○所提出之驗傷診斷書，渠等傷勢顯非普通推拉扯受傷，足證被告二人互毆之際
    ，均有故意傷害情事。再者被告乙○○與甲○○甫因藍月霞照顧郭某女兒費用之
    事發生爭執，致生嫌隙，今雙方又為甲○○出言辱罵乙○○全家之細故，一言不
    合，大打出手，被告二人互打對方，自屬可能，參以其二人既係互相加害對方，
    即屬互毆性質，難認係出於正當防衛之意思為之，自不得主張免責（最高法院三
    十年上字第一０四０號判例可資參照），故被告二人所辯，無非事後飾卸諉責之
    詞，尚無足取，本件罪證已明，被告二人犯行均堪以認定，應依法論科。
二、核被告乙○○、甲○○所為，均係犯刑法第二百七十七條第一項之傷害罪。又被
    告黃傳前於八十六年八月二十六日因竊盜等案件，經本院判處有期徒刑十月，並
    於八十七年二月五日判決確定，嗣於八十八年六月十五日執行完畢，此有台灣高
    等法院被告全國前案紀錄表存卷可按，其於刑之執行完畢後五年內再犯本件有期
    徒刑以上之罪，為累犯，應依法加重其刑。爰審酌被告乙○○有犯罪前科，而被
    告甲○○並無不良紀錄，素行尚可，及渠等犯罪之動機、目的、手段，乙○○所
    受傷害較重，而甲○○所受傷勢較輕，二人犯後態度等一切情狀，各量處如主文
    所示之刑，並均諭知易科罰金之折算標準，以示懲儆。
三、至被告甲○○持以毆打乙○○之塑膠管一支，查係被告甲○○所有，且供犯罪所
    用之物，已經其供明在卷，雖未扣案，惟不能證明業已滅失，仍依法併予宣告沒
    收，附此敘明。
據上論斷，應依刑事訴訟法第二百九十九條第一項前段，刑法第二百七十七條第一項
、第四十七條、第四十一條、第三十八條第一項第二款，罰金罰鍰提高標準第一條前
段、第二條，判決如主文。
本案經檢察官張春暉到庭執行職務
中      華      民      國      八十九    年      十二    月   二十七   日
                                      臺灣桃園地方法院刑事第二庭
                                          法  官  李  育  仁
右正本證明與原本無異。
如不服本判決，應於判決送達後十日內向本院提出上訴狀( 應附繕本 )，上訴於
臺灣高等法院。
                                          書記官  王  泰  元
中      華      民      國      九十      年      一      月     十     日
論罪法條：刑法第二百七十七條第一項
刑法第二百七十七條
傷害人之身體或健康者，處三年以下有期徒刑，拘役或一千元以下罰金。
犯前項之罪，因而致人於死者，處無期徒或七年以上有期徒刑，致重傷者，處三年以
上、十年以下有期徒刑。


司法院資訊處製作；財團法人民間司法改革基金會備份。
